臺灣高雄地方法院民事判決
110年度雄小字第3060號
原      告  吳易展  
被      告  林忠慶  
訴訟代理人  陳翠翠  
上列當事人間請求損害賠償事件，本院於民國111年3月15日言詞
辯論終結，判決如下：
    主  文
被告應給付原告新臺幣壹萬捌仟陸佰柒拾參元，及自民國一一Ｏ
年十月六日起至清償日止，按週年利率百分之五計算之利息。
原告其餘之訴駁回。
訴訟費用新臺幣壹仟元由被告負擔其中新臺幣參佰元，餘由原告
負擔。
本判決第一項得假執行；但被告如以新臺幣壹萬捌仟陸佰柒拾參
元為原告預供擔保後，得免為假執行。
    事實及理由
一、原告主張：被告於民國110 年8 月11日16時20分許，在高雄
    市三民區察哈爾二街與興安街口之停車場內，駕駛車牌號碼
    0000-00 號自小客車，因疏未注意四周情況，倒車不慎而擦
    撞原告所有之BBZ-5825號自小客車（下稱甲車）車尾而肇事
    （下稱系爭事故）。乙車因系爭事故受有車損，原告因而支
    出乙車維修費用新臺幣（下同）33,310元（含零件費用14,2
    59元，工資4,158 、烤漆費用14,893元），並因處理系爭事
    故之估價及調解事宜，而有3.5日未能工作，受有不能工作
    之損失16,690元，共計受有50,000元之損失。爰依民法侵權
    行為規定提起本件訴訟等語，並聲明：被告應給付原告5萬
    元，及自起訴狀繕本送達翌日起至清償日止，按週年利率5％
    計算之利息。
二、被告則略以：甲車所受車損甚微，且被告並未擦撞損壞甲車
    左內尾燈，原告主張之甲車維修費用過高，且零件費用亦須
    折舊。又原告主張之營業損失均與被告無關等語，資為抗辯
    ，並聲明：原告之訴駁回。
三、經查，被告於前揭時地，因倒車不慎而擦撞甲車後保險桿等
    情，有高雄市政府警察局三民第一分局110年12月14日高市
    警三一分交字第11073549400號函暨交通事故處理登記表、
    現場及車損照片、甲車維修費用估價單等在卷可稽（見本院
    卷第60至75、248頁），且為兩造所不爭執，堪信為真實。
四、本院之判斷：
　　原告主張被告應賠償原告50,000元等節，則為被告所否認，
    並以前詞置辯，是本院應審酌者厥為：原告請求被告賠償50
    ,000元，有無理由？茲論述如下：
　　⒈甲車維修費用部分：
　　⑴按因故意或過失，不法侵害他人之權利者，負損害賠償責
      任，民法第184 條第1 項前段定有明文。次按當事人主張
      有利於己之事實者，就其事實有舉證之責任，民事訴訟法
      第277條前段定有明文。又民事訴訟如係由原告主張權利
      者，應先由原告負舉證之責，若原告先不能舉證，以證實
      自己主張之事實為真實，則被告就其抗辯事實即令不能舉
      證，或其所舉證據尚有疵累，亦應駁回原告之請求。
　　⑵經查，被告就爭事故係因被告倒車不慎之過失所肇致，並
      因而擦撞甲車後保險桿等情不爭執（見本院卷第230、287
      頁），是依首揭規定，被告自應對原告負侵權行為之損害
      賠償責任。次查，甲車後保險桿因系爭事故有擦損乙節，
      有甲車車損照片可參（見本院卷第75、248頁），而甲車
      後保險桿拆卸、安裝之工資費用為3,780元、噴漆費用為1
      4,893元，共計18,673元等節，有甲車維修費用估價單在
      卷可查（見本院卷第69至71頁），是原告請求被告賠償甲
      車維修費用18,673元，即屬有據。被告雖辯稱甲車維修費
      用過高等語，然前開估價單，係經專業維修車廠所出具，
      且該車廠亦難認與兩造有何特殊利害關係，應無為不實估
      價之理，是該估價結果，應可採信，被告復未能提出何證
      據可證明估價費用有過高之情形，自難僅憑被告個人臆測
      ，即認為上開費用確屬過高而不合理，是被告此部分所辯
      ，要屬無據。
　　⑶次查，原告雖主張甲車左內尾燈亦因系爭事故而損壞等語
      ，並提出照片及估價單以佐（見本院卷第72、239至247頁
      ）。然觀諸原告所提照片，並未能發現甲車左內尾燈有何
      損傷之情形，甲車左內尾燈是否確有因系爭事故損壞之情
      形，容有疑問。且原告亦自陳係事後才另外發現左內尾燈
      有受損情形（見本院卷第231頁），則原告既非於系爭事
      故發生當下，即發現左內尾燈受有損壞，並為相關存證，
      自難排除甲車左內尾燈於系爭事故發生前即有耗損之情形
      ，原告又未能提出證據可證甲車左內尾燈係因系爭事故損
      壞，則依首揭說明，難認原告已盡舉證責任，原告請求甲
      車左內尾燈維修費用，即無足取。
　　⒉不能工作損失部分：
　　⑴按損害賠償之債，以有損害之發生及有責任原因之事實，
      並二者之間，有相當因果關係為成立要件。故原告所主張
      損害賠償之債，如不合於此項成立要件者，即難謂有損害
      賠償請求權存在（最高法院72年度台上字第3433號判決意
      旨可參）。
　　⑵經查，原告主張因處理系爭事故估價及調解事宜，共有3.5
      日無法工作，而受有不能工作之損失16,690元，然原告自
      陳系爭事故發生當天本來是要去調解委員會進行另案調解
      ，但因發生系爭事故，故與被告到原廠估價，而浪費半天
      。系爭事故發生當天雖然有到原廠估價，但因無法與被告
      協商，所以沒有拿估價單，事後才又去估價，而浪費1天
      。之後因系爭事故調解程序及補正法院資料，又浪費2天
      時間等語（見本院卷第231至232頁）。則原告所主張無法
      工作之期間，於系爭事故發生時之半日，原告本即會因另
      案調解而未能工作，不因有無發生系爭事故有異，要難認
      定原告因系爭事故受有何工作損失。而原告未於系爭事故
      發生當日完成估價，係於事後再行估價，另行估價之時間
      花費，與系爭事故已難認有相當因果關係。而原告因系爭
      事故花費時間參與調解程序、補正訴訟資料等，本為原告
      決定遂行訴訟程序所需支出之成本，應由原告自行負擔，
      更難認與系爭事故有何相當因果關係。綜上，自能難為原
      告因系爭事故有何不能工作之損失，原告此部分之請求，
      要無可取。
五、綜上所述，原告依民法侵權行為規定，請求被告應給付原告
    18,673元及自起訴狀繕本送達翌日（即110年10月6日）起至
    清償日止，按週年利率5 ％計算之利息，為有理由，應予准
    許。逾此範圍之請求，為無理由，應予駁回。
六、本件原告勝訴部分係適用小額訴訟程序所為被告敗訴之判決
    ，依民事訴訟法第436 條之20規定，就原告勝訴部分應依職
    權宣告假執行。，並由本院依民事訴訟法第392 條第2 項之
    規定，依職權宣告被告為原告預供擔保，得免為假執行。
七、本件事證已臻明確，兩造其餘攻擊防禦方法及所提證據，核
    與判決結果不生影響，爰不逐一論述，併此敘明。
八、訴訟費用負擔之依據：民事訴訟法第79條。本件訴訟費用
    額，依職權確定如主文所示之金額。　　　　　　
中　　華　　民　　國　　111 　年　　4 　　月　　7 　　日
                  高雄簡易庭　法　官  陳安信
以上正本係照原本作成。
如對本判決上訴，須於判決送達後20日內向本院提出上訴狀，並
須表明原判決所違背之法令及其具體內容與依訴訟資料可認為原
判決有違背法令之具體事實之上訴理由。（均須按他造當事人之
人數附繕本）。
民事訴訟法第436條之24第2項：對於本判決之上訴，非以違背法
令為理由，不得為之。　　　　　　　　　
中　　華　　民　　國　　111 　年　　4 　　月　　7 　　日
                              書記官  蔡妮君